【裁判字號】    97,易,2108
【裁判日期】    970815
【裁判案由】    竊盜
【裁判全文】
臺灣臺北地方法院刑事判決              97年度易字第2108號
公  訴  人  臺灣臺北地方法院檢察署檢察官
被      告  甲○○
上列被告因竊盜案件，經檢察官提起公訴（97年度偵字第12464號
），本院判決如下：
    主  文
甲○○竊盜未遂，累犯，處有期徒刑參月，如易科罰金以新台幣
壹仟元折算壹日。
    事  實
一、甲○○有曾有多次竊盜前科，最近一次經法院於民國95年間
    判處有期徒刑1年確定，於96年11月21日執行完畢。詎仍不
    知悔改，意圖為自己不法之所有，於97年5月31日晚間10時
    30分許，在臺北市○○區○○路29號前，佯裝搭乘221號路
    線公車，尾隨亦欲搭乘該公車之乙○○背後，並趁乙○○不
    注意之際，拉開乙○○之隨身背包拉鍊且伸手進入背包內，
    欲竊取乙○○背包內財物，惟旋即為乙○○發覺，當場制止
    報警處理。
二、案經臺北市政府警察局萬華分局報告臺灣臺北地方法院檢察
    署檢察官偵查起訴。
    理  由
一、本件認定事實所引用之本件卷內所有人證、文書證據暨物證
    ，並無證據證明係公務員違背法定程序所取得，被告於本院
    審理時迄至言詞辯論終結時止，亦均未提出異議，故均得引
    為本案證據，合先說明。
二、訊據被告甲○○矢口否認上開竊盜犯行，辯稱：伊是喝酒搖
    晃不小心撞到被害人乙○○，沒有把手伸進乙○○的背包內
    偷東西云云。惟查：被告於上開時地確實有趁被害人乙○○
    搭乘公車之際推擠乙○○身體，再以手伸入乙○○隨身背包
    欲竊取其財物，而為乙○○當場察覺，業據證人乙○○於警
    詢、偵查中證述屬實，證人乙○○於偵查中結證稱：「我在
    西門町的成都路前要坐221號公車，．．．我上第二個階梯
    時發現我自己的包包後面有人拉扯的感覺，所以我轉頭看到
    被告的手剛好在我包包裡面，．．．（你將被告的手拉起時
    他手上有無東西？）沒有，因為我包包關的比較緊，他來不
    及，．．．（包包何形狀？）比A4的紙還大，側背的，有拉
    鍊，當時拉鍊已經被打開了，打開快3分之一，手伸的進去
    」等語，衡情被害人乙○○與被告素不相識，焉有可能任意
    以竊盜罪名栽贓路人被告，復參酌被告亦自承其當場確有撞
    擊被害人乙○○之身體，足認被害人乙○○上開所證應為事
    實，可以採信，被告猶空言否認上開犯行，顯不足採。本件
    事證已臻明確，被告犯行洵堪認定，應依法論科。
三、核被告所為，係犯刑法第320條第3項、第1項之竊盜未遂罪
    。被告行為係未遂階段，爰依刑法第25條第2項減輕其刑。
    又被告於民國95年間因竊盜案件經法院判處有期徒刑1年確
    定，於96年11月21日執行完畢之事實，有台灣高等法院被告
    前案紀錄表一份在卷可稽，其於有期徒刑執行完畢五年內故
    意再犯本案，為累犯，應依刑法第47條第1項規定加重其刑
    ，並先加後減之。爰審酌被告品行、有多次竊盜前科猶一犯
    再犯，犯後仍矢口否認，未見悔意，併其犯罪之動機、目的
    、手段、所生危害及犯後態度等一切情狀，量處如主文所示
    之刑，並諭知易科罰金之折算標準。
據上論斷，應依刑事訴訟法第299條第1項前段、刑法第320條第
1項、第3項、第41條第1項前段、第25條第2項、第47條第1項，
判決如主文。
本案經檢察官楊冀華到庭執行職務
中    華    民     國    97    年    8    月    15   日
                  刑事第七庭    法  官  孫惠琳
以上正本證明與原本無異。
如不服本判決，應於判決送達後10日內，向本院提出上訴狀。
                                書記官  張汝琪
中    華    民    國    97    年    8     月    15    日
附錄本案論罪科刑法條全文
中華民國刑法第320條
（普通竊盜罪、竊佔罪）
意圖為自己或第三人不法之所有，而竊取他人之動產者，為竊盜
罪，處5年以下有期徒刑、拘役或5百元以下罰金。
意圖為自己或第三人不法之利益，而竊佔他人之不動產者，依前
項之規定處斷。
前二項之未遂犯罰之。


司法院資訊處製作；財團法人民間司法改革基金會備份。
